【裁判字號】    97,審訴,2044
【裁判日期】    980211
【裁判案由】    清償借款
【裁判全文】
臺灣臺北地方法院民事判決            97年度審訴字第2044號
原      告  中國信託商業銀行股份有限公司
法定代理人  丙○○
訴訟代理人  甲○○
被      告  乙○○
上列當事人間請求清償借款事件，本院於民國98年2月4日言詞辯
論終結，判決如下：
    主  文
被告應給付原告新台幣貳拾參萬壹仟伍佰零參元，及其中貳拾貳
萬伍仟玖佰玖拾肆元自民國九十五年一月六日起至清償日止，按
年息百分之二十計算之利息。
被告應給付原告新台幣壹拾陸萬參仟捌佰壹拾柒元，及其中壹拾
陸萬貳仟玖佰捌拾陸元部分自民國九十五年一月六日起至清償日
止，按年息百分之二十計算之違約金。
被告應給付原告新台幣貳萬捌仟肆佰陸拾陸元，及自民國九十四
年十月二十一日起至清償日止，按年息百分之九點九九計算之利
息，並自民國九十四年十一月二十二日起至清償日止，逾期在六
個月以內者，按上開利率百分之十，超過六個月者，超過部分按
上開利率百分之二十計付違約金。
被告應給付原告新台幣貳萬捌仟肆佰陸拾陸元，及自民國九十四
年十月二十二日起至清償日止，按年息百分之十八點二五計算之
利息，並自民國九十四年十一月二十三日起至清償日止，按年息
百分之一點七五計付違約金。
被告應給付原告新台幣柒萬陸仟壹佰柒拾陸元，及自民國九十四
年十月十八日起至清償日止，按年息百分之二十計算之利息。
訴訟費用新台幣陸仟陸佰伍拾元由被告負擔。
    事實及理由
甲、程序方面：
一、按當事人得以合意定第一審管轄法院。但以關於由一定法律
    關係而生之訴訟為限。前項合意，應以文書證之，民事訴訟
    法第24條定有明文。本件依兩造所簽訂之信用卡約定條款第
    25條、簡易通信貸款約定書第9條、借據第12條及第 15條之
    約定，兩造合意以本院為第一審管轄法院，故原告向本院提
    起本件清償借款之訴，核與首揭規定，尚無不合，本院就本
    件清償借款之訴自有管轄權，合先敘明。
二、本件被告未於言詞辯論期日到場，核無民事訴訟法第 386條
    各款所列情形，應依原告之聲請，由其一造辯論而為判決。
乙、實體方面：
一、原告起訴主張：
(一)被告於民國 91年9月23日與原告訂立信用卡使用契約，並領用
  原告發行之信用卡1張，卡號為： 0000000000000000，依約被
  告即得持上開信用卡於特約商店記帳消費，但應於當期繳款截
  止日前向原告清償，或以循環信用方式繳付最低應繳金額，其
  餘部分按年息 20%計付利息。詎被告嗣後未依約履行，依信用
  卡約定條款第22條之約定，被告所有之消費款均喪失期限利益
  ，視為全部到期。再者，被告至95年1月5日止累計消費記帳額
  共計有新台幣（下同）231,503元未給付（消費款225,994元、
  循環利息為 2,000元）依約被告除應給付上開消費款外，另應
  給付自95年1月5日起至清償日止，按年息20%計算之利息。
(二)被告於92年10月6日原告借款300,000元，借款期間自92年10月
  6日起至96年2月23日止，約定利息按年息 16%固定計算，共分
  40期，按期定額平均攤還本金及利息，並約定如有逾期攤還本
  息，借款人即喪失期限之利益，應立即全部償還，自遲延日起
  至清償日止，依應繳金額按年息 20%加付違約金。詎被告僅繳
  納至95年1月5日止，嗣後即未依約繳交本息，依上開約定，系
  爭借款即視為全部到期，至今仍積欠原告 163,817元（其中本
  金162,986元、違約金531元），及自95年1月6日起，按年息20
  %計算之違約金未清償。
(三)被告於92年9月9日向原告借款150,000元，借款期間自92年9月
  9日起至97年9月9日止，約定利息按年息9.99%固定計算，依年
  金法按月攤還本息，屆期本息如數清償，遲延攤還本息或經拒
  絕承兌或付款時，借款人即喪失期限之利益，應立即全部償還
  ，逾期清償在6個月以內者，按上開利率10%，超過 6個月者，
  超過部分按上開利率20%計付違約金，詎被告自94年9月10日起
  即未依約清償，依約應視同全部到期，尚欠本金98,758元及自
  94年9月10日起至清償日止按年息9.99%計算之利息，暨自94年
  11月23日起至清償日止，逾期在6個月以內者，按上開利率10%
  ，超過6個月者，超過部分按上開利率20%計付之違約金未清償
  。
(四)被告於92年3月21日向原告借款30,000元，借款期間自92年3月
  21日起至95年3月21日止，約定利息按年息 18.25%固定計算，
  依年金法按月攤還本息，屆期本息如數清償，遲延攤還本息或
  經拒絕承兌或付款時，借款人即喪失期限之利益，應立即全部
  償還，逾期清償在6個月以內者，按上開利率10%，超過 6個月
  者，超過部分按上開利率20%計付違約金，詎被告自 94年10月
  22日起即未依約清償，依約應視同全部到期，尚欠本金28,466
  元及自94年10月22日起至清償日止按年息18.25%計算之利息，
  暨自94年11月23日起至清償日止，逾期在 6個月以內者，按上
  開利率10%，超過 6個月者，超過部分按上開利率20%計付之違
  約金未清償。
(五)被告於92年3月26日向原告借款80,000元，借款期間自92年3月
  26日起至95年3月26日止循環動用，約定利息按年息16.8%固定
  計算，每月結息一次，遲延履行給付本金或利息時，按年息20
  %計算遲延利息，詎被告僅繳納至 94年10月17日止，嗣後即未
  依約繳交本息，依上開約定，系爭借款即視為全部到期，至今
  仍積欠原告76,176元及自94年10月18日起按年息20%計算之遲
  延利息。
(六)為此爰依信用卡使用契約及消費借貸契約提起本件訴訟等語，
  並聲明：如主文第1、2、3、4、5項所示。
二、本件原告主張之事實，已據其提出與所述相符之信用卡申請
    書、信用卡約定條款、借據、簡易通訊貸款約定書、帳務明
    細、客戶消費明細表、個人信貸借據暨約定書、放款帳戶還
    款交易明細、借據暨約定書、現金卡申請書、現金卡約定事
    項為證，被告經通知復未到場或以書狀提出任何答辯，是自
    堪認原告之主張為真實。
三、從而，原告依消費借貸契約及信用卡使用契約之法律關係，
    請求被告給付如主文第1、2、3、4、5項所示之金額、利息
    及違約金，為有理由，應予准許。
四、訴訟費用負擔之依據：民事訴訟法第78條。
中    華    民    國    98    年    2     月    11    日
                  民事第六庭    法  官  林麗真
以上正本係照原本作成
如對本判決上訴，須於判決送達後20日內向本院提出上訴狀
中    華    民    國    98    年    2     月    13    日
                                書記官  黃士元


司法院資訊處製作；財團法人民間司法改革基金會備份。
